---
title: "Analyse de Pokemons"
author: "Dylan BAPTISTE"
date: "`r format(Sys.time(), '%d. %B %Y')`"
output:
  html_document: default
  pdf_document: default
---

```{r setup, include=FALSE}
library(ggplot2)
library(readr)
library(knitr)
library(treemap)

bdd_name <- "pokemon.csv"
pokemons <- read_csv(bdd_name)
pokemon_fav_Name <- "Squirtle" #changez ca devrait changer toute l'analyse en partie II (l'image va buger pour les secondes forme :( )

#Couleurs officielles des types
colors_types <-  matrix(c("#7AC74C", "#EE8130", "#6390F0", "#A6B91A", "#A8A77A", "#A33EA1", "#F7D02C", "#E2BF65", "#D685AD", "#C22E28", "#F95587", "#B6A136", "#735797", "#96D9D6", "#6F35FC", "#705746", "#B7B7CE", "#A98FF3"))
rownames(colors_types) <- c(unique(pokemons$"Type 1"))

#Ecrit du texte avec une couleur
colorize <- function(x, color){
  if      (knitr::is_latex_output()) { sprintf("\\textcolor{%s}{%s}", color, x) }
  else if (knitr::is_html_output())  { sprintf("<span style='color: %s;'>%s</span>", color, x) }
  else x
}#fonction volé ici : https://bookdown.org/yihui/rmarkdown-cookbook/font-color.html

#Permet d'afficher le texte du type du pokemon avec sa couleur (si le type n'existe pas il n'aura juste pas de couleur :) )
print_colored_type <- function(type){ colorize(type, tryCatch(colors_types[type, ], error = function(e){""} )) }

```

## Introduction

Nous étudions la base de données "`r bdd_name`" representant un panel de `r max(pokemons$"#")` pokemons s'étalant de la génération `r min(pokemons$Generation)` à `r max(pokemons$Generation)`

Ce document ce décompose en 3 parties. Tout d'abord en une analyse globale des données, la seconde partie se concentrera sur le pokemon "`r pokemon_fav_Name`" et dans la derniere nous verons comment battre Luigia 

## Remarque
Aucune donnée erroné etait presente dans les données, aucun traitement préalable n'a donc été effectué dessus.

## Sommaire
- ### **I** Analyse globale de la base de donnée "`r bdd_name`"
- ### **II** Presentation de mon pokemon favoris: `r pokemon_fav_Name`
- ### **III** Explication de comment vaincre Lugia

### **I** Analyse globale de la base de donnée

Attaque moyenne `r mean(pokemons$Attack)`  
HP moyenne `r mean(pokemons$HP)`   
Defence moyenne `r mean(pokemons$Defense)`  
Sp. Attaque moyenne `r mean(pokemons$"Sp. Atk")`   
Defence moyenne `r mean(pokemons$Defense)`  


plotly

#### Répartition des types de Pokemon en fonction des générations
```{r 2}
ggplot(data = pokemons, aes(x=Generation)) + geom_bar(aes(fill=pokemons$"Type 1")) + scale_fill_discrete(name = "Type") + xlab("Génération") + ylab("Total") + scale_fill_manual(values=t(t(colors_types[order(rownames(colors_types)), ])))
```

#### Legendaire en fonction des générations
```{r 3}
ggplot(data = pokemons, aes(x=Generation)) + geom_bar(aes(fill=pokemons$Legendary))
```

# Analyse de mon pokemon "favoris"
```{r setup_fav, echo=FALSE}

pokemon_fav <- subset(pokemons, Name == pokemon_fav_Name)

#pokemon_fav_nbstr = ""
#if(pokemon_fav$"#" <= 800) pokemon_fav_nbstr <- paste("",   pokemon_fav$"#" , sep="")
#if(pokemon_fav$"#" < 100)  pokemon_fav_nbstr <- paste("0",  pokemon_fav$"#" , sep="")
#if(pokemon_fav$"#" < 10)   pokemon_fav_nbstr <- paste("00", pokemon_fav$"#" , sep="")
#url <- paste("https://assets.pokemon.com/assets/cms2/img/pokedex/full/", pokemon_fav_nbstr, ".png", sep="")
#j'utilisais les # au debut mais comme les differente forme des pokemon ont fait decaler les # je pouvais pas utiliser ce site pour les images...

pokemon_fav_image_url <- paste("https://img.pokemondb.net/artwork/", tolower(pokemon_fav_Name), ".jpg", sep="")

```
`r kable(pokemon_fav)`

<img src="`r pokemon_fav_image_url `" width="300" style="float:right">
Mon pokemon favoris est **`r pokemon_fav_Name`**.  
Il est de type `r print_colored_type(pokemon_fav$"Type 1")`
<div style="clear:right"></div>

```{r boxplot}
ggplot(data = pokemons, aes(y=pokemons$HP, x=as.factor(pokemons$Generation))) + geom_boxplot(outlier.colour="#ff2255", outlier.shape=16, outlier.size=2, notch=TRUE) + geom_point(data=pokemon_fav, aes(y=pokemon_fav$HP, x=pokemon_fav$Generation), colour="red", size=5) + geom_text( aes(y = pokemon_fav$HP+10, x = pokemon_fav$Generation, label = pokemon_fav_Name))
```


```{r boxplot2}
ggplot(data = pokemons, aes(y=pokemons$HP)) + geom_boxplot(outlier.colour="#ff2255", outlier.shape=16, outlier.size=2, notch=FALSE) + theme(axis.title.x=element_blank(),axis.text.x=element_blank(),axis.ticks.x=element_blank()) + geom_point(data=pokemon_fav, aes(y=HP, x = 0), colour="red", size=5) + geom_text( aes(y = pokemon_fav$HP+10, x = 0, label = pokemon_fav_Name))
```


```{r}
ggplot(data = pokemons, aes(y=pokemons$HP, x=as.factor(pokemons$"Type 1"))) + geom_boxplot(outlier.colour="#ff2255", outlier.shape=16, outlier.size=2, notch=FALSE)
```


```{r}
ggplot(data = pokemons, aes(y=pokemons$Defense, x=as.factor(pokemons$"Type 1"))) + geom_boxplot(outlier.colour="#ff2255", outlier.shape=16, outlier.size=2, notch=FALSE)
```

```{r}
ggplot(data = pokemons, aes(y=pokemons$Attack, x=as.factor(pokemons$"Type 1"))) + geom_boxplot(outlier.colour="#ff2255", outlier.shape=16, outlier.size=2, notch=FALSE)
```

```{r}
ggplot(data = pokemons, aes(y=pokemons$Speed, x=as.factor(pokemons$"Type 1"))) + geom_boxplot(outlier.colour="#ff2255", outlier.shape=16, outlier.size=2, notch=FALSE)
```

Type flying moyennement plus haut que tout les autres type


```{r}
ggplot(data = pokemons, aes(y=pokemons$"Sp. Atk", x=as.factor(pokemons$"Type 1"))) + geom_boxplot(outlier.colour="#ff2255", outlier.shape=16, outlier.size=2, notch=FALSE)
```


```{r}
ggplot(data = pokemons, aes(y=pokemons$"Sp. Def", x=as.factor(pokemons$"Type 1"))) + geom_boxplot(outlier.colour="#ff2255", outlier.shape=16, outlier.size=2, notch=FALSE)
```

```{r treemap_setup, echo=FALSE}

#Je créé un nouvelle colone et j'y met le nombre du type auquel il appartient, impossible de faire fonctionner treemap sans ca
pokemons <- cbind(pokemons, c(rep(0, max(pokemons$"#"))))  
colnames(pokemons)[13] <- "NbType"
for (nb in 1:length(t(unique(pokemons["Type 1"])))) {
  pokemons$"NbType"[pokemons$"Type 1" == unique(pokemons["Type 1"])[nb,] ] <- length(which(pokemons["Type 1"] == unique(pokemons["Type 1"])[nb,]))
}
```
```{r}


 
# Custom labels:
treemap(pokemons, index=c("Type 1","Type 2"),     vSize="NbType" , type = "index",
 
    fontsize.labels=c(10,10),                # size of labels. Give the size per level of aggregation: size for group, size for subgroup, sub-subgroups...
    fontcolor.labels=c("white","gray"),    # Color of labels
    fontface.labels=c(2,1),                  # Font of labels: 1,2,3,4 for normal, bold, italic, bold-italic...
    bg.labels=c("transparent"),              # Background color of labels
    
    align.labels=list( c("center", "center"), c("center", "center") ), # Where to place labels in the rectangle?
    
    border.col=c("black","#555555"),
    border.lwds=c(2,1),
    overlap.labels=1,                      # number between 0 and 1 that determines the tolerance of the overlap between labels. 0 means that labels of lower levels are not printed if higher level labels overlap, 1  means that labels are always printed. In-between values, for instance the default value .5, means that lower level labels are printed if other labels do not overlap with more than .5  times their area size.
    inflate.labels=TRUE,                        # If true, labels are bigger when rectangle is bigger.
)


```


```{r}


treemap(pokemons,
        index=c("Generation","Type 1"), vSize="NbType",
        type = "index",
 
    fontsize.labels=c(15,10),                # size of labels. Give the size per level of aggregation: size for group, size for subgroup, sub-subgroups...
    fontcolor.labels=c("Black","gray"),    # Color of labels
    fontface.labels=c(2,1),                  # Font of labels: 1,2,3,4 for normal, bold, italic, bold-italic...
    bg.labels=c("transparent"),              # Background color of labels
    
    align.labels=list( c("center", "center"), c("center", "center") ), # Where to place labels in the rectangle?
    
    overlap.labels=1,                      # number between 0 and 1 that determines the tolerance of the overlap between labels. 0 means that labels of lower levels are not printed if higher level labels overlap, 1  means that labels are always printed. In-between values, for instance the default value .5, means that lower level labels are printed if other labels do not overlap with more than .5  times their area size.
    inflate.labels=F,                        # If true, labels are bigger when rectangle is bigger.
)

```


## III Battre Lugia
https://www.pokemon.com/us/pokedex/lugia
get type
donner les types opposé : dark, electric, ghost, ice, Rock

addtioner hp def et att pour donner un score ?





















